Информация



ФИО: Томашин Егор Денисович

Пол: муж

Дата рождения<u>: 26.05.2000</u>

Телефон: *+79166163090*

Электронная почта: <u>tomashined@mail.ru</u> Место проживания: *Poccus, MO, Поварово*

Гражданство: РФ, готов к переезду

Образование

ВУЗ: Московский Политехнический Университет

Годы обучения: 2018 — по настоящее время (бакалавриат до 2022) Факультет: Институт принтмедиа и информационных технологий Специальность: 09.03.02 Информационные системы и технологии

Специализация: Технологии дополненной и виртуальной реальности в

медиаиндустрии

Желаемые должности

- Project Manager
- Game Designer
- Unity C# Game Developer (Mobile, AR, VR)

Опыт работы

Организация	Magic Quick, https://magicquick.me/
Регион	Нью-Йорк, США (удаленно)
Период	Апрель 2020 – по настоящее время
Занятость	Проектная работа
Должность	Unity AR Game Developer
Обязанности	Разработка частей будущих обучающих игр и приложений в
	дополненной реальности под мобильные устройства.

Организация	FIRGAMESUS (Егор Томашин), <u>https://firgamesus.ru/</u>			
Регион	Поварово, Россия			
Период	Сентябрь 2018 – по настоящее время			
Занятость	Проектная работа			
Должность	Game Designer & Developer & Publisher			
Обязанности	Разработка игрового ПО под мобильные платформы с			
	уклоном в сторону дополненной и виртуальной реальности на			
	Unity Engine на С#. Является моей «студией», от имени которой			
	публикую свои личные проекты, сделанные с нуля до релиза.			

Организация	ООО «Эарворм», <u>http://earworm.studio/</u>
Регион	Москва, Россия
Период	Сентябрь 2020 – Ноябрь 2020
Занятость	Полный рабочий день
Должность	Unity Game Developer (есть рекомендация)
Обязанности	Разработка игрового ПО под различные платформы (Android, IOS, WebGL (ВКонтакте, Одноклассники)) на Unity вместе с дизайнером.
Увольнение	По соглашению сторон, сократили по финансовым причинам.

Организация	AdStarter					
Регион	Москва, Россия					
Период	Июль 2020 – Сентябрь 2020					
Занятость	Полный рабочий день					
Должность	Unity Developer					
Обязанности	Разработка приложений в Google Play с элементами WebView.					
Увольнение	Перешел в игровую студию.					

Организация	GTA 5 RP: Grand Role Play			
Регион	https://gta5.grand-rp.su/			
Период	Март 2020 – Июнь 2020			
Занятость	Частичная занятость			
Должность	Игровой администратор, Тестировщик			
Обязанности	Слежение за соблюдением игровых правил на сервере, коммуникация с игроками, придумывание различных мероприятий и развлечений для них.			
Увольнение	ПСЖ, необходимость развиваться дальше.			

Организация	Телеканал ТНТ (интернет-отдел), <u>https://vk.com/tnt</u>
Регион	Москва, Россия
Период	Октябрь 2019
Занятость	Временная работа
Должность	Координатор, Комьюнити-менеджер (есть благодарность)
Обязанности	- координация подписчиков сообщества для эффективной «борьбы» в VK Pixel Battle 2019
	- поиск союзников среди других команд
	- организация мест коммуникации
	- создание графических материалов

- финальный	сбор	ID	всех	участников	для	дальнейшего
награждения						

Организация	Лига роботов, <u>https://obraz.pro/</u>
Регион	Москва, Россия
Период	Февраль 2019 — Апрель 2019
Занятость	Частичная занятость
Должность	Преподаватель программирования для детей и подростков
Обязанности	Преподавание визуального программирования для детей и подростков в Scratch и LEGO MINDSTORMS.
Увольнение	Задерживали зарплаты

Обо мне

Я Егор, 20 лет, живу в Московской области. К переезду в другой город либо страну готов при поддержке, но в текущей эпидемиологической ситуации желателен удаленный формат работы для начала. В данный момент учусь на 3 курсе в ВУЗе (Московский Политех), но он не является помехой для полного рабочего графика, так как кафедра ІТ, к которой я отношусь, перешла на полный удаленный формат. Плюс в ВУЗе только рады работающим студентам.

Занимаюсь разработкой игр и приложений под Android (Google Play, UDP), IOS (App Store), WebGL (социальные сети). Учитывая мою специализацию «Технологии дополненной и виртуальной реальности в медиаиндустрии» - само собой, способен и делаю проекты в AR, VR и MR форматах (Google VR, ARFoundation, HTC Vive и т.п.).

Начинал свою «жизнь» в GameDev с разработки в Unity Engine на С#, делая свои личные проекты с нуля до релиза, поэтому за это время успел опробовать себя во многих должностях этой сферы – Project Manager, Game Designer и т.д.

Портфолио из моих личных проектов и тех, в которых принимал участие, вы можете посмотреть <u>на моём сайте</u>.

Навыки

- Более 5-ти лет знаком с GameDev, но усиленно работаю в нем поменьше
- Оптимальное знание Unity + C# и принципов программирования
- Разработка проектов под различные платформы и форматы
- Опыт интеграции различных плагинов
- Кодинг на JavaScript и PHP для WebGL проектов под соц. Сети
- Владение пакетами ПО от Adobe, Microsoft, Google, Autodesk
- Умение управлять командой и проектами
- Написание ГДД и документаций
- Родной русский язык, Английский на уровне В1

Дополнительные контакты

ВКонтакте	https://vk.me/tomashined
Telegram	https://t.me/tomashined
WhatsApp	89166163090
Skype	live:tomashined
LinkedIn	https://www.linkedin.com/in/tomashined/